臺灣板橋地方法院刑事判決　　　　　　　　　　　　九十三年度簡上字第二三四號
　　上　訴　人　臺灣板橋地方法院檢察署檢察官
　　被　　　告　甲○○
右列上訴人因被告傷害等案件，不服本院九十三年度簡字第四四六號中華民國九十三
年四月七日第一審判決（聲請簡易判決處刑案號：九十二年度偵字第一八七九二號）
，提起上訴，本院管轄之合議庭判決如左︰
    主  文
原判決撤銷。
甲○○連續公然侮辱人，處罰金貳仟元，如易服勞役，以參佰元折算壹日；又傷害人
之身體，處拘役貳拾日，如易科罰金，以參佰元折算壹日。
    事  實
一、甲○○為乙○○妹妹之男友，二人相處素為不睦，甲○○竟基於公然侮辱之概括
    犯意，先於民國九十二年一月間某日晚上十時許，在臺北縣中和市○○街二十六
    號「星橋卡拉ＯＫ」大眾廳內之多數人得以共見共聞之狀況下，因與乙○○吵架
    而公然對乙○○以台語侮辱稱：「瘋女人」、「垃圾」（起訴書誤載「三字經」
    ）等語，使乙○○之名譽受損；又於九十二年六月二日下午一時許，騎機車前往
    臺北縣中和市○○路二三六巷二十弄七號之乙○○住處門口，在鄰居、路人得以
    共見共聞之狀況下，公然對乙○○以台語侮辱稱：「瘋女人」（起訴書誤載「幹
    你娘」），使侯泰玲之名譽受損。甲○○另於九十二年三月二十五日下午四時四
    十五分許，在臺北縣中和市○○路二五五號一樓自己所經營之鋁門窗行內，與乙
    ○○發生齟齬，甲○○遂基於傷害之犯意，出手強推乙○○，致乙○○倒地，受
    有左肩扭傷（嗣並造成旋轉肌腱破裂、左肩關節內障）、左手扭傷、挫傷、左踝
    擦傷之傷害。
二、案經被害人乙○○訴由臺北縣政府警察局中和分局報請臺灣板橋地方法院檢察署
    檢察官聲請簡易判決處刑。
    理  由
一、右揭事實，業據被告於本院審理時坦承不諱，並經告訴人乙○○指訴綦詳及證人
    蔡麗娟、侯沛言於偵查中、證人陳梅籐於本院審理時分別證述屬實，復有臺北縣
    政府警察局中和分局查訪記錄表、中和龍佑醫院診斷證明書影本、國立臺灣大學
    醫學院附設醫院診斷證明書影本及長庚紀念醫院診斷證明書影本各一紙在卷佐證
    。本件事證明確，被告犯行洵堪認定，應予依法論處。
二、核被告甲○○所為，係犯刑法第三百零九條第一項之公然侮辱罪及刑法第二百七
    十七條第一項之傷害罪。被告二次公然侮辱犯行，時間緊接，犯罪構成要件相同
    ，顯係基於概括犯意反覆為之，應依連續犯之規定論以一罪，並加重其刑。又被
    告前開所犯公然侮辱罪及傷害罪，犯意各別，行為互殊，應予分論併罰。原審以
    被告甲○○犯罪事證明確，據以論罪科刑，固非無見，惟查，被告前揭於臺北縣
    中和市○○街二十六號「星橋卡拉ＯＫ」大眾廳內及臺北縣中和市○○路二三六
    巷二十弄七號乙○○住處門口所侮辱乙○○之言詞，係分別以台語侮辱稱：「瘋
    時自白不諱，而依證人蔡麗娟於偵查中所證稱：九十二年初，在星橋卡拉ＯＫ伊
    聽到他們二人互罵，甲○○以髒話罵乙○○，乙○○也罵他討客兄等語，證人侯
    沛言於偵查中證稱：在九十二年間，在星橋卡拉ＯＫ，當時他們吵架，因音樂聲
    很大，內容聽不見等語（見九十二年度偵字第一八七九號偵卷第十九頁背面），
    證人陳梅籐於本院審理時證稱：九十二年六月二日下午一時許，伊聽到外面有爭
    吵，伊打開門看，告訴人站在門外，被告騎機車走了，伊現在記不清楚當天有無
    聽到被告罵三字經等語，除能證明被告有於前開時、地吵架並罵告訴人外，並未
    能證明被告實際辱罵之內容，自以被告所供承內容為可採；又被告前揭於臺北縣
    中和市○○路二五五號一樓推倒告訴人，致告訴人受有左肩扭傷之傷害部位，嗣
    並造成旋轉肌腱破裂、左肩關節內障，亦有臺北縣政府警察局中和分局查訪記錄
    表、中和龍佑醫院診斷證明書影本、國立臺灣大學醫學院附設醫院診斷證明書影
    本及長庚紀念醫院診斷證明書影本各一紙可證，原判決認被告於臺北縣中和市○
    ○街二十六號「星橋卡拉ＯＫ」大眾廳內，以三字經穢語，及於臺北縣中和市○
    ○路二三六巷二十弄七號門口，以「幹你娘」等三字經，辱罵告訴人云云，並漏
    未述及告訴人左肩部分之前開傷勢，即有未洽，應由本院將原判決撤銷改判。爰
    審酌被告二次口出穢語，損害告訴人名譽，又強推告訴人倒地受傷，並非可取，
    惟其情節尚微，事後曾與告訴人就傷害部分達成和解，坦承犯行，顯有悔意，暨
    其犯罪之動機、目的、手段等一切情狀，量處如主文所示之刑，並諭知易科罰金
    及易服勞役之折算標準，以示懲儆。
據上論斷，應依刑事訴訟法第四百五十五條之一第一項、第三項、第三百六十九條第
一項、第二百九十九條第一項前段，刑法第五十六條、第二百七十七條第一項、第三
百零九條第一項、第四十一條第一項前段、第四十二條第二項，罰金罰鍰提高標準條
例第一條前段、第二條，判決如主文。
本案經檢察官林佩菁聲請簡易判決處刑，由檢察官丙○○到庭執行職務
中　　　華　　　民　　　國　　九十三　　年　　　七　　　月　　二十一　　日
                                      臺灣板橋地方法院刑事第八庭
                                          審判長法  官　樊　季　康
                                                法  官　連　育　群
                                                法  官　葉　靜　芳
本判決不得上訴
右正本證明與原本無異。
　　　                                          書記官　陳　昭　綾
中　　華　　民　　國　　九十三　　　　年　　　七　　　月　　二十三　　日
附錄本案論罪科刑主要法條：
中華民國刑法第二百七十七條
(普通傷害罪)
傷害人之身體或健康者，處三年以下有期徒刑、拘役或一千元以下罰金。
犯前項之罪因而致人於死者，處無期徒刑或七年以上有期徒刑；致重傷者
，處三年以上十年以下有期徒刑。
中華民國刑法第三百零九條
(公然侮辱罪)
公然侮辱人者，處拘役或三百元以下罰金。
以強暴犯前項之罪者，處一年以下有期徒刑、拘役或五百元以下罰金。
